Laboratorio 1
Herbert Rafael Reyes Portillo
Carnet: 999006801

Problema 1

1.1 Cree un vector por cada estudiante que almacene los 5 registros.

```{r}
V_S1 <- c(50.4,62.3,92.1,77.6,TRUE)
V_S2 <- c(41.7,87.9,75.3,72.4,FALSE)
V_S3 <- c(30.3,67.8,69.3,71.2,FALSE)
V_S4 <- c(65.4,85.1,92.3,96.8,TRUE)
V_S5 <- c(70.4,88.2,95.2,90.7,TRUE)
```

1.2 Cree el vector students_vector, sus elementos serán cada uno de los vectores creados
anteriormente

```{r}
students_vector <- c(V_S1,V_S2,V_S3,V_S4,V_S5)
```

1.3 Construya una matriz de nombre students_matrix que reciba como parámetro
students_vector.

```{r}
students_matrix <- matrix(students_vector, nrow=5, byrow = TRUE)
```

2. Nombrado de una matriz

2.2 Cree los vectores name_students y name_courses_legal_age con los siguientes valores:
name_students = { “Lily Brown”, “Davis Moore”, “Susan Taylor”, “Mike Jones”,
“Tom Hill” }
name_courses_legal_age = { “TIC”, “Accounting”, “Psychology”, “Ethics”,
“Legal_age” }


```{r}
name_students <- c("Lily Brown", "Davis Moore", "Susan Taylor", "Mike Jones","Tom Hill")
name_courses_legal_age <- c("TIC", "Accounting", "Psychology", "Ethics","Legal_age")

```

2.2. Utilice estos vectores para crear el nombrado de filas y columnas de la matriz
students_vector. En las filas deben aparecer los estudiantes y en columnas los cursos y
si es mayor de edad.

```{r}
colnames(students_matrix) <- name_courses_legal_age
rownames(students_matrix) <- name_students
```

3. rowSums, cbind

3.1. Cree el vector total_grade_student que contenga la sumatoria de todas las notas por
cada estudiante, utilice la función rowSum para hacerlo, tome en cuenta que solo debe
considerar las primera 4 columnas, porque la última corresponde a la mayoría de
edad.

```{r}
total_grade_student <- rowSums(students_matrix[,c(1:4)], na.rm=TRUE)
```

3.2. Pegue el vector total_grade_student con la matriz students_matrix por medio de la
función cbind y asigne el resultado a una nueva matriz de nombre result_students.

```{r}
result_students <- cbind(students_matrix,total_grade_student)
```

4. Seleccionando elementos de una matriz
4.1. De la matriz result_students seleccione la fila 1, 3 y 5 y las columnas 2 y 4. Almacene el
resultado en una variable de nombre selected_elements e imprima el resultado.

```{r}
selected_element <- result_students[c(1,3,5),c(2,4)]
selected_element
```

5. Data frames
5.1. Construya un data frame de nombre students_grades_df utilizando la matriz
result_students como parámetro.

```{r}
students_grades_df <- data.frame(result_students)
```

5.2. Utilice la función subset en students_grades_df para filtrar por la siguiente condición:
Que la columna Accounting sea mayor a 80 y que Legal_age sea verdadero.

```{r}
subset(students_grades_df,subset = Accounting >80 & Legal_age ==TRUE )
```

6. Funciones, Condicionales y Bucles

6.1. Construya una función de nombre students_projection que recorra la matriz
result_students.

Tip 1: Puede utilizar el ciclo For para recorrer filas y columnas. Apoyese en las
funciones nrow y ncol para el recorrido.

Tip 2: Al recorrer la matriz result_students debe tomar en cuenta las columnas que
poseen notas (únicamente las primeras 4 columnas).

```{r}
students_projection <- function(mat){
  for(i in 1:nrow(mat))
    for(j in 1:(ncol(mat)-2))
      print(paste("Fila: ",i, " Columna: ", j, "Valor: ", mat[i,j]))
}

students_projection(result_students)
```

6.2. Al recorrer filas y columnas obtendrá el valor de la nota que se encuentra en cada
celda de la matriz, con este valor aplique las siguientes condiciones para imprimir un
mensaje:
  6.2.1. Si la nota es menor o igual a 45 imprima "Student at risk"
  6.2.2. Si la nota es mayor a 45 y menor a 61 imprima “Student may be approved”
  6.2.3. Si la nota es mayor o igual a 61 imprima “Student approved”

```{r}
students_projection <- function(mat){
  for(i in 1:nrow(mat))
    for(j in 1:(ncol(mat)-2))
      if(mat[i,j]<= 45){
        print("Student at risk")
      }else if(mat[i,j]> 45 & mat[i,j] <61){
        print("Student may be approved")
      }else{
        print("Student approved")
      }
        
}


```

6.3. Pruebe la función haciendo un llamado a la misma.


```{r}
students_projection(result_students)
```

7. Data frames y lapply
7.1. Construya la función index_education que reciba un parámetro de nombre grade.

```{r}
index_education <- function(grade){
    return (1+(grade/100))/2
}
```

7.2 Utilice students_grades_df seleccionando todas las filas y solamente las primeras
4 columnas, luego asigne el resultado en all_students_grade

```{r}
all_students_grade <- students_grades_df[,c(1:4)]
```

7.3 Utilice lapply pasando de parámetros all_students_grade y la función
index_education.

```{r}
lapply(all_students_grade,index_education)

```

8. Math utilities

8.1. Utilice students_grades_df y obtenga el promedio de las 4 asignaturas luego
asigne los resultados en un vector de nombre score_mean.

```{r}
score_mean <- c(mean(students_grades_df$TIC),mean(students_grades_df$Accounting),mean(students_grades_df$Psychology),mean(students_grades_df$Ethics))
score_mean

```

